臺灣臺中地方法院刑事判決　　　　　　　99年度易字第3841號
公　訴　人　臺灣臺中地方法院檢察署檢察官
被　　　告　邱欣柏
　　　　　　張智翔
　　　　　　張凱勛
上列被告等因恐嚇取財案件，經檢察官提起公訴（99年度偵字第
23471、23485號），被告等於準備程序中就被訴事實為有罪之陳
述，受命法官於聽取當事人之意見後，本院合議庭裁定改以簡式
審判程序審理，判決如下：
    主    文
邱欣柏共同犯恐嚇取財未遂罪，處有期徒刑陸月，如易科罰金，
以新臺幣壹仟元折算壹日。
張智翔共同犯恐嚇取財未遂罪，處有期徒刑陸月，如易科罰金，
以新臺幣壹仟元折算壹日。
張凱勛共同犯恐嚇取財未遂罪，處有期徒刑伍月，如易科罰金，
以新臺幣壹仟元折算壹日。
    犯罪事實及理由
一、犯罪事實：張智翔因得知其父親張家銘曾透過非法之方法，
    向張金貴強索到新臺幣（下同）20萬元現金，乃提議並與邱
    欣柏、張凱勛討論後，認為可同以非法之方法，向張金貴強
    索金錢花用，竟共同意圖為自己不法之所有，基於恐嚇取財
    之犯意聯絡，由邱欣柏於民國99年7月10日9時許，以其所有
    之電話號碼0000000000號行動電話，撥打至張金貴所持用之
    電話號碼0000000000號行動電話，以「阿權」之名義，向張
    金貴恐嚇稱：保叔（指張家銘）跑路需要 380萬元，已鎖定
    張金貴及其兒子的行蹤，若不付款，要張金貴的公司不用再
    開，且出門要小心等語，並張智翔、張凱勛於當日駕駛自用
    小客車，準備找張金貴拿取款項，因未遇到張金貴，而未取
    得款項；邱欣柏復接續於99年7月19日，指派2名同有恐嚇取
    財犯意聯絡之不詳姓名成年男子，騎乘機車阻擋張金貴駕駛
    之自用小客車，並朝車後丟擲石塊，再於99年 7月19日及99
    年7月20日，接續多次以上開電話號碼 0000000000號行動電
    話，撥打至張金貴所持用之電話號碼0000000000號行動電話
    門號，恐嚇稱：剛才 2名男子攔車係渠等所為，要張金貴拿
    出 180萬元，否則要對張金貴及其家人不利等語，張智翔、
    張凱勛並於99年 7月19日駕駛自用小客車，準備找張金貴拿
    取款項，因未遇到張金貴，而未取得款項，邱欣柏、張智翔
    、張凱勛即共同以上開非法之方法，恐嚇張金貴交付渠等指
    定之款項，致張金貴心生畏懼，惟因張金貴保持理性，並及
    時報警處理，致邱欣柏、張智翔、及張凱勛未取得款項而未
    遂。
二、本案證據：
（一）被告張智翔於檢察官偵查及本院行準備程序、審理時之自
      白。
（二）被告邱欣柏於檢察官偵查及本院行準備程序、審理時之白
      白。
（三）被告張凱勛於警詢、檢察官偵查及本院行準備程序、審理
      時之自白。
（四）證人張金貴於警詢、檢察官偵查時之證詞。
（五）電話號碼 0000000000號行動電話通聯調閱查詢單（99年7
      月10日、19日、20日與張金貴持用之電話號碼0000000000
      號行動電話之通聯紀錄）。
三、核被告邱欣柏、張智翔、張凱勛所為，係犯刑法第346條第3
    項、第 1項之恐嚇取財未遂罪。被告張智翔、邱欣柏、張凱
    勛與上開 2名不詳姓名成年男子間，有犯意聯絡及行為分擔
    ，均為共同正犯。被告張智翔、邱欣柏、張凱勛於99年 7月
    10日、19日、20日所為數次恐嚇取財的動作．係基於恐嚇取
    財單一決意下之數個動作，為接續犯，應論以一罪。渠等已
    著手於恐嚇取財犯罪行為之實行，而未生取得財物之結果，
    為未遂犯，爰依刑法第25條第 2項規定，按既遂犯之刑減輕
    之。
四、爰審酌被告張智翔、邱欣柏、張凱勛均年輕體健，卻不思以
    正當途徑掙取金錢，竟圖以恐嚇他人之方式，獲取不法之財
    物，以滿足個人之物質需求，犯罪動機及目的，均非良善，
    渠等以接續恐嚇之方式，欲迫使被害人張金貴心生畏懼，而
    交付財物，對張金貴心理形成莫名之恐懼，嚴重戕害張金貴
    免於恐懼之自由，幸因張金貴保持理性，及時報警而未交付
    財物，致渠等未生取得財物之結果，適時避免財產損失之發
    生，被告張智翔為首謀提議者，被告邱欣柏為實際實行恐嚇
    取財行為者，並另覓 2名不詳姓名之成年男子參與恐嚇取財
    犯行，惡性均較被告張凱勛更為嚴重，被告張智翔、邱欣柏
    、張凱勛犯後均已坦承犯行，態度尚稱良好等一切情狀，分
    別量處如主文所示之刑，並均諭知易科罰金之折算標準，以
    示懲儆。被告邱欣柏持以撥打電話恐嚇張金貴之電話號碼00
    00000000號行動電話及 SIM卡，固為被告邱欣柏所有，供上
    開犯罪所用之物，然既均未經警方扣押在案，且非違禁物，
    為免日後執行之困難，爰不為沒收之諭知，附此說明。
五、依刑事訴訟法第273條之1第1項、第299條第1項前段、第310
    條之2、第454條第1項，刑法第28條、第346條第3項、第1項
    、第25條第2項、第41條第1項前段，刑法施行法第1條之1第
    1項、第2項前段，判決如主文。
中    華    民    國   100    年    1     月    28    日
                  刑事第二庭  法  官  陳  得  利
上正本證明與原本無異。
如不服本判決，應於收受送達後10日內向本院提出上訴書狀（應
敘述具體理由並附繕本）。
上訴書狀如未敘述理由，應於上訴期間屆滿後20日內補提理由書
於本院。
                              書記官  吳  慕  先
中    華    民    國   100    年    1     月    28    日
附錄本案論罪科刑法條全文：
中華民國刑法第346條
意圖為自己或第三人不法之所有，以恐嚇使人將本人或第三人之
物交付者，處6月以上5年以下有期徒刑，得併科1000元以下罰金
。
以前項方法得財產上不法之利益，或使第三人得之者，亦同。
前2項之未遂犯罰之。
中華民國刑法施行法第1條之1
中華民國94年1月7日刑法修正施行後，刑法分則編所定罰金之貨
幣單位為新臺幣。
94年1月7日刑法修正時，刑法分則編未修正之條文定有罰金者，
自94年1月7日刑法修正施行後，就其所定數額提高為30倍。但72
年6月26日至 94年1月7日新增或修正之條文，就其所定數額提高
為3倍。